【裁判字號】    94,易,499
【裁判日期】    950407
【裁判案由】    毀損
【裁判全文】
臺灣新竹地方法院刑事判決      九十四年度易字第四九九號
公  訴  人  臺灣新竹地方法院檢察署檢察官
被      告  乙○○
上列被告因毀損案件，經檢察官提起公訴（九十三年度偵緝字第
三四三號、九十四年度偵字第八四九號），本院判決如下：
    主  文
乙○○共同損壞他人之鋼纜自持鎧裝通訊光纜，足以生損害於他
人，處有期徒刑貳月。如易科罰金，以佰元折算壹日。
    事  實
一、乙○○原受僱於宏融有線工程股份有限公司（以下簡稱為宏
    融公司），與宏融公司之下游承包商甲○○（業經本院判處
    有期徒刑三月確定）係朋友關係，緣甲○○因與宏融公司負
    責人賴建岐有工程款糾葛，乃心生不滿，竟於酒後與乙○○
    共同基於毀損之犯意聯絡，於民國九十二年十月二十七日晚
    上十一時三十四分許，推由乙○○駕駛車牌號碼Ｑ九─九四
    四七號自用小客車搭載甲○○沿新竹市○○路往新安路方向
    行駛，沿途再推由甲○○下車負責持不明利器接續在新竹市
    ○○路靠近高翠路路旁溝渠內剪斷損壞宏融公司所承包之東
    森寬頻電信股份有限公司（已更名為亞太固網寬頻股份有限
    公司，以下簡稱為亞太公司）所有之48芯鋼纜自持鎧裝通訊
    光纜一條；旋乙○○續搭載甲○○往前至靠近新竹市○○路
    四五二巷處，仍推由甲○○下車持不明利器在路旁溝渠內剪
    斷損壞亞太公司所有之48芯鋼纜自持鎧裝通訊光纜二條、12
    芯鋼纜自持鎧裝通訊光纜一條；嗣乙○○又續搭載甲○○往
    前行駛至新竹市○○路與園區三路後右轉園區三路，又由園
    區三路迴轉沿園區三路右轉新安路（按寶山路、新安路分別
    連接園區三路，分別位在園區三路之左、右側，即寶山路、
    園區○路○○○路為丁字路，寶山路穿越園區三路口後即為
    新安路），而在新竹市○○路與園區○路○路讓甲○○下車
    ，仍由甲○○持不明利器在路旁溝渠內剪斷損壞亞太公司所
    有之48芯鋼纜自持鎧裝通訊光纜一條（此與上開在靠近新竹
    市○○路四五二巷路旁溝渠內剪斷損壞之48芯鋼纜自持鎧裝
    通訊光纜二條之其中一條為同一條）、96芯鋼纜自持鎧裝通
    訊光纜一條，足以生損害於亞太公司。迨甲○○剪斷損壞上
    開光纜後，乙○○已自新安路迴轉掉頭在新安路與寶山路路
    口對向車道路旁等候甲○○，旋甲○○即跨越新安路上車，
    而由乙○○搭載左轉園區三路行駛離去。嗣亞太公司之上開
    光纜遭剪斷損壞後，致客戶端斷訊，乃報警調閱新安路、園
    區○路○○○路路口監視錄影帶始循線查悉上情。
二、案經亞太公司告訴由內政部警政署保安警察第二總隊第一大
    隊第三中隊報告臺灣新竹地方法院檢察署檢察官偵查起訴
    理  由
一、訊據被告乙○○固不否認與同案被告甲○○係朋友關係，伊
    原受僱於宏融公司，而同案被告甲○○則係宏融公司之下游
    承包商，且同案被告甲○○與宏融公司確有工程款糾葛，伊
    確有於上揭時、地駕駛車牌號碼Ｑ九─九四四七號自用小客
    車搭載同案被告甲○○沿新竹市○○路往新安路方向行駛，
    嗣同案被告甲○○在新竹市○區○路、新安路路口下車，伊
    則沿新安路行駛再迴轉掉頭至新安路與寶山路路口對向車道
    路旁等候，旋同案被告甲○○即跨越新安路上車，仍由伊搭
    載離去等情（參本院九十四年八月十二日準備程序筆錄不爭
    執事項及九十四年九月三十日準備程序筆錄第七頁），惟矢
    口否認有毀損犯行，辯稱案發當天係因同案被告甲○○與其
    配偶吵架後，同案被告甲○○叫伊開車載其外出找其配偶，
    並無固定之目的地，案發時同案被告甲○○在新竹市○區○
    路、新安路路口下車係要小便或嘔吐，因同案被告甲○○下
    車處不能停車，若停在該處會被機車撞到，伊乃迴車至對向
    車道路旁，迨同案被告甲○○上車後，伊與同案被告甲○○
    又去吃宵夜，吃宵夜後伊即返回住處，而同案被告甲○○則
    向伊借車上台北，伊不知告訴人亞太公司之光纜是否同案被
    告甲○○剪斷的云云。然查：
（一）上揭事實業據被告乙○○於偵查中坦承：「．．．是甲○
      ○去剪電纜。我只是負責開車．．．我承認我載甲○○去
      ．．．（是否承認在四位證人面前你有載甲○○去剪電纜
      ？）我有承認這樣的事情，我向四位證人供認是我載甲○
      ○去剪電線」、「（．．．有無打電話給甲○○說事情被
      發現了？）有」（參九十三年度偵緝字第三四三號偵查卷
      第２８、４２頁）等情明確，核與同案被告甲○○於偵查
      中坦承被告乙○○確曾於案發數日後打電話告知伊稱事情
      被發現等情相符（參九十三年度偵緝字第三四三號偵查卷
      第４１頁），且與告訴人亞太公司代理人潘瑜華及證人即
      告訴人亞太公司工程師張鶴騰、告訴人亞太公司工程師孫
      鉦傑、宏融公司負責人賴建岐、易運企業有限公司負責人
      曾志萍等分別於警詢、偵查中如下之指證述相符：
    (1)告訴人亞太公司代理人潘瑜華指述：「．．．於九十二年
      十月二十七日二十三時許在新竹科學園區○路○○○路路
      口發現遭破壞．．．剪斷．．．名稱為鋼纜自持鎧裝通訊
      光纜．．．規格為９６芯一條、４８芯三條、１２芯一條
      ．．．後經調閱園區路口監視錄影帶發現案發時間後，有
      輛Ｑ９─９４４７號自小客車自破壞現場離開駛入竹市○
      ○路。再向承包工程之包商玖勝公司負責人賴建岐查證，
      據賴某指出該車為其剛離職員工乙○○所有。隔日，本公
      司同仁張鶴騰便夥同賴建岐找到乙○○，劉某坦承與甲○
      ○一起破壞上述光纖線路」（參九十三年度偵字第二九八
      九號偵查卷第６頁背面警詢筆錄）、「．．．（如何確定
      剪斷電纜的時候，就是被告出現在錄影帶的時候？）我們
      網管中心有斷線的紀錄」（參九十三年度偵緝字第三四三
      號偵查卷第４３頁檢察官訊問筆錄）、「．．．錄影帶與
      斷線地點是同一處（按此係指錄影帶錄影及斷線之地點均
      為新竹市○○路與園區三路口，詳如後述）」（參九十四
      年度偵字第八四九號偵查卷第７頁檢察官訊問筆錄）、「
      （為何網管通知斷線時間與錄影帶時間不符？）網管中心
      資料是斷線資料，攝影機錄到時間不可能是一樣．．．（
      ．．．斷線地點有三處？）是．．．（三處都有錄影帶？
      ）只有一個地方有」（參九十四年度偵字第八四九號偵查
      卷第１６─１７頁檢察官訊問筆錄）。
    (2)證人即亞太公司工程師張鶴騰證述：「．．．內政部警政
      署保安警察第二總隊第一大隊三中隊調閱錄影帶，發現一
      部可疑三陽汽車（車號Ｑ９─９４４７）在斷線同一時間
      在案發現場，經查為本公司承包之包商賴建岐離職員工乙
      ○○所有，於二十九日下午三點由包商賴建岐借（按應為
      「藉」之誤寫）故約乙○○到其公司談話．．．在追問下
      ，乙○○坦承與甲○○一起犯案，破壞本公司之光纖線路
      ．．．」（參九十三年度偵字第二九八九號偵查卷第８頁
      背面警詢筆錄）、「．．．乙○○坦承夥同甲○○一起犯
      案，但是乙○○說是甲○○下車剪光纖，並且在賴建岐的
      公司打電話給甲○○說破壞光纖的事情被人發現．．．（
      當時現場有何人？）孫鉦傑．．．賴建岐．．．乙○○為
      宏融工程股份有限公司的離職員工，甲○○為宏融工程股
      份有限公司外包廠商．．．據我所知道同行易運企業有限
      公司負責人也問過乙○○．．．乙○○．．．承認破壞東
      森寬頻電信公司光纖」（參九十三年度偵字第二九八九號
      偵查卷第９頁背面警詢筆錄）、「（有無找被告《按指被
      告乙○○》談論本件毀損案件？）有．．．在我們斷線的
      二天後，在宏融公司的辦公室．．．他沒有承認是他剪的
      ，但有載甲○○去剪，由甲○○下去剪．．．一開始我們
      有問他前天的行程為何，他未說，直到我們說有攝影機錄
      到他的車子，他才承認載甲○○去剪電纜」（參九十三年
      度偵緝字第三四三號偵查卷第２６頁檢察官訊問筆錄）。
    (3)證人即告訴人亞太公司工程師孫鉦傑證述：「．．．當天
      我們追問乙○○．．．乙○○坦承夥同甲○○一起犯案，
      但是乙○○說是甲○○下車剪光纖，並且在賴建岐的公司
      打電話給甲○○說破壞光纖的事情被人發現．．．（當時
      現場有何人？）張鶴騰．．．賴建岐．．．乙○○為宏融
      工程股份有限公司離職員工，甲○○為宏融工程股份有限
      公司外包廠商．．．據我所知道易運企業有限公司負責人
      也問過乙○○．．．乙○○．．．承認破壞東森寬頻電信
      公司光纖」（參九十三年度偵字第二九八九號偵查卷第１
      ０頁警詢筆錄）、「（是否無找被告《按指同案被告乙○
      ○》談論本件毀損案件？）有，我們有請他過來宏融公司
      ．．．當時他有承認他與甲○○去剪電纜．．．他出去時
      還說為何那麼倒楣，踢到鐵板．．．他一開始沒有承認．
      ．．是我們跟他說科管局有錄到他的車子，他才承認」（
      參九十三年度偵緝字第三四三號偵查卷第２５─２６頁檢
      察官訊問筆錄）。
    (4)證人即宏融公司負責人賴建岐證述：「．．．當天我們追
      問乙○○．．．乙○○坦承夥同甲○○一起犯案，乙○○
      並且在我的公司打電話給甲○○說破壞光纖的事情被人發
      現．．．（當時現場有何人？）孫鉦傑．．．張鶴騰．．
      ．乙○○為我公司離職員工，甲○○為我公司外包廠商．
      ．．據我所知道同行易運企業有限公司負責人也問過乙○
      ○．．．乙○○．．．承認破壞東東森寬頻電信公司光纖
      」（參九十三年度偵字第二九八九號偵查卷第１１頁警詢
      筆錄）、「（是否無找過被告《按指被告乙○○》談論過
      本件毀損案件？）是．．．我叫被告來，然後他說他和甲
      ○○一起去，但是甲○○剪的．．．一開始他並沒有承認
      ，是後來我跟他說車子被錄到了，他才承認」（參九十三
      年度偵緝字第三四三號偵查卷第２６─２７頁檢察官訊問
      筆錄）。
    (5)證人即易運企業有限公司負責人曾志萍證述：「（據賴建
      岐筆錄中表示乙○○向你承認破壞東森寬頻電信公司光纖
      是否有這些事？）我當時找乙○○來問是否有無破壞遠傳
      電信公司的光纖，乙○○否認有破壞遠傳電信公司的光纖
      ，但是乙○○坦承載甲○○去破壞東森寬頻電信公司的光
      纖．．．（乙○○為何要去破壞東森寬頻電信公司的光纖
      ？）據乙○○告訴我說因為甲○○與賴建岐有糾紛所以甲
      ○○才會去破壞東森寬頻電信公司的光纖」（參九十三年
      度偵字第二九八九號偵查卷第１２頁警詢筆錄）、「（被
      告《按指被告乙○○》有無對你承認是他剪斷告訴人電纜
      ？）是，他有承認，是他與甲○○去剪電纜．．．（他何
      時間、何地點承認？）時間我忘了，地點是在我公司，我
      是聽我員工說被告與甲○○剪斷告訴人公司電纜，我把被
      告找來問，他跟我說甲○○喝了酒，一時氣不過，才找被
      告一起去剪電纜」（參九十三年度偵緝字第三四三號偵查
      卷第２７頁檢察官訊問筆錄）。
（二）參以本案經告訴人亞太公司提出告訴後，經警初於九十二
      年十二月五日通知被告乙○○到案說明時，被告乙○○雖
      坦承確有於案發時駕駛其所有之車牌號碼Ｑ九─九四四七
      號自用小客車搭載同案被告甲○○在案發處所出現，然猶
      矢口否認犯行，並否認曾向證人張鶴騰、賴建岐等人承認
      本案犯行（參九十三年度偵字第二九八九號偵查卷第４─
      ５頁警詢筆錄）；嗣偵查中經通緝到案後，經檢察官於九
      十三年十一月十二日初訊時，亦仍矢口否認犯行，甚而供
      稱不認識證人曾志萍云云（參九十三年度偵緝字第三四三
      號偵查卷第１４頁檢察官訊問筆錄）；旋經檢察官再於九
      十三年十二月十四日傳喚訊問，並傳喚告訴人亞太公司代
      理人潘瑜華及證人張鶴騰、孫鉦傑、賴建岐、曾志萍等人
      對質時，雖改坦承認識證人曾志萍，然初始猶仍否認犯行
      ，且否認曾向證人張鶴騰、孫鉦傑、賴建岐、曾志萍等人
      承認本案犯行，迨至檢察官逐一隔離訊問證人張鶴騰、孫
      鉦傑、賴建岐、曾志萍後，其乃坦認「．．．是甲○○去
      剪電纜。我只是負責開車．．．我承認我載甲○○去．．
      ．（是否承認在四位證人面前你有載甲○○去剪電纜？）
      我有承認這樣的事情，我向四位證人供認是我載甲○○去
      剪電線」等情（參九十三年度偵緝字第三四三號偵查卷第
      ２３─２８頁檢察官訊問筆錄）。觀諸被告乙○○上開所
      為自白之過程，被告乙○○自始即迭次矢口否認犯行，迄
      至與證人張鶴騰、孫鉦傑、賴建岐、曾志萍等人對質後，
      始為自白，顯然係因認已無法再為狡辯、掩飾，乃為自白
      。再者，被告乙○○與同案被告甲○○於案發期間私交甚
      篤，此觀同案被告甲○○於本院審理時供稱：「我跟乙○
      ○的私交還算不錯．．．他那段時間常常到我家住，因為
      他不想住家裡面，他常常跑來跑去，居無定所，有時候住
      宏融公司宿舍，有時候住我家，當時我家有三台電腦，他
      常常到我家上線玩電腦．．．（乙○○即使不願住在家裡
      面，也有公司宿舍可住，為何遠路到你家住？）．．．可
      能是為了到我家玩電腦，無聊吧，而他就直接躺在我家客
      廳沙發上睡覺，那段時間我們常常在一起」（參本院九十
      五年一月十六日審判筆錄）等情即明，在在均足徵被告乙
      ○○上開所為自白，應確與事實相符。至被告乙○○於本
      院審理時就上開自白雖又翻異供述，先辯稱伊未在案發後
      向證人張鶴騰、孫鉦傑、賴建岐、曾志萍等人坦承搭載同
      案被告甲○○去剪光纜，那是證人張鶴騰、孫鉦傑、賴建
      岐、曾志萍等人自己講的云云，然經本院再提示上開被告
      乙○○於偵查中經通緝到案後，檢察官於九十三年十二月
      十四日傳喚逐一隔離訊問證人張鶴騰、孫鉦傑、賴建岐、
      曾志萍後，其確已坦認「．．．是甲○○去剪電纜。我只
      是負責開車．．．我承認我載甲○○去．．．（是否承認
      在四位證人面前你有載甲○○去剪電纜？）我有承認這樣
      的事情，我向四位證人供認是我載甲○○去剪電線」等情
      時，被告乙○○始又改辯稱當時是渠等叫伊要為如此之供
      述云云，嗣再訊以證人張鶴騰、孫鉦傑、賴建岐、曾志萍
      等人何以要其為如此供述？被告乙○○又供稱伊也不曉得
      云云，足證其嗣後於本院審理時所為翻異之供述，非但無
      法自圓其說，更前後矛盾不一，顯係意圖卸責之詞，全然
      不足採信。
（三）再者，本案由新竹市○○路往新安路之方向，依序確分別
      在新竹市○○路靠近高翠路路旁溝渠內被剪斷損壞48芯鋼
      纜自持鎧裝通訊光纜一條；靠近新竹市○○路四五二巷路
      旁溝渠內被剪斷損壞48芯鋼纜自持鎧裝通訊光纜二條、12
      芯鋼纜自持鎧裝通訊光纜一條；新竹市○○路與園區○路
      ○路旁溝渠內被剪斷損壞48芯鋼纜自持鎧裝通訊光纜一條
      （此與上開靠近新竹市○○路四五二巷路旁溝渠內被剪斷
      損壞之48芯鋼纜自持鎧裝通訊光纜二條之其中一條為同一
      條）、96芯鋼纜自持鎧裝通訊光纜一條，且上開被剪斷之
      鋼纜自持鎧裝通訊光纜均係告訴人亞太公司所有等情，除
      據告訴人亞太公司代理人潘瑜華指述在卷外，並據檢察官
      現場勘驗屬實（另經公訴人於本案準備程序、審理時補正
      更正正確之地點及被剪斷之鋼纜自持鎧裝通訊光纜規格、
      數量），且有告訴人亞太公司零星工程派工單暨東森寬頻
      電信線路設計規劃報告一份（參本院審理卷）、案發時新
      竹市○○路與園區○路○路旁溝渠內被剪斷損壞鋼纜自持
      鎧裝通訊光纜照片二幀（參九十三年度偵字第二九八九號
      偵查卷第２４頁）、檢察官九十四年七月八日履勘現場筆
      錄暨現場圖、履勘照片九幀（參九十四年度偵字第八四九
      號偵查卷第２３、４５─４９頁）在卷足稽。又對照本案
      案發時，確係被告乙○○駕駛車牌號碼Ｑ九─九四四七號
      自用小客車搭載同案被告甲○○沿新竹市○○路往新安路
      方向行駛，迨行駛至新竹市○○路與園區三路後右轉園區
      ○路，旋又由園區三路迴轉沿園區三路右轉新安路，然甫
      右轉新安路即又倒車回園區○路○○○路口讓同案被告甲
      ○○下車，嗣同案被甲○○下車後，被告乙○○即沿新安
      路行駛再迴轉掉頭至新安路與寶山路路口對向車道路旁等
      候，未久，同案被告甲○○即跨越新安路後上車，而仍由
      被告乙○○搭載行駛離去等情，亦據同案被告甲○○供述
      在卷（參本院九十五年一月十六日審判筆錄第３頁），並
      經本院勘驗監視錄影光碟無訛（參本院九十四年十月二十
      四日準備程序筆錄第２頁），經核被告乙○○駕駛車牌號
      碼Ｑ九─九四四七號自用小客車搭載同案被告甲○○由新
      竹市○○路往園區三路，再由園區三路右轉新安路行駛之
      方向，確與上開告訴人亞太公司所有被剪斷之鋼纜自持鎧
      裝通訊光纜三處位置係由新竹市○○路往新安路之方向完
      全相符，參以被告乙○○駕駛車牌號碼Ｑ九─九四四七號
      自用小客車搭載同案被告甲○○至新竹市○區○路右轉新
      安路後，即又倒車回園區○路○○○路口讓同案被告甲○
      ○下車，顯然係刻意讓同案被告甲○○在新竹市○區○路
      、新安路口下車，凡此均足徵被告乙○○上開所為自白，
      絕非虛構。再者，倘同案被告甲○○下車之目的果係為小
      便或嘔吐，衡情應係即時停車下車，豈有反倒業已右轉新
      竹市○區○路後再倒車回園區○路○○○路口讓同案被告
      甲○○下車小便或嘔吐之理？況依常情，被告乙○○駕駛
      之車牌號碼Ｑ九─九四四七號自用小客車已右轉園區三路
      ，無論就急迫性（同案被告甲○○宗是否急於小便或嘔吐
      ）、便利性及安全性，均難以想像被告乙○○有倒車回園
      區○路○○○路口讓同案被告甲○○下車之理？又被告乙
      ○○駕駛之車牌號碼Ｑ九─九四四七號自用小客車由園區
      ○路右轉新安路後，又倒車回園區○路○○○路口讓同案
      被告甲○○下車，則被告乙○○倘將所駕駛之車牌號碼Ｑ
      九─九四四七號自用小客車停放在園區○路○○○路口，
      固然確有可能被機車撞及之危險性，然倘於右轉新安路後
      ，即停放在筆直之新安路旁，衡情即無上開可能被機車撞
      及之危險性；況被告乙○○嗣後乃繼續行駛新安路再迴轉
      至新安路對向車道停放等待同案被告甲○○，若謂其將上
      開自用小客車停放在園區三路右轉新安路之新安路旁可能
      導致危險性，則其繼續行駛新安路再迴轉至新安路對向車
      道停放等待同案被告甲○○，亦有同樣之危險性，甚而更
      煞費週章，亦增加同案被告甲○○跨越新安路之危險性，
      顯然被告乙○○上開所辯，在在均與一般常情相違。據此
      ，被告乙○○辯稱案發時同案被告甲○○在新竹市○區○
      路、新安路路口下車係要小便或嘔吐，因同案被告甲○○
      下車處不能停車，若停在該處會被機車撞到，伊乃迴車至
      對向車道路旁云云，顯然與一般經驗法則有違，亦不足採
      信。
（四）此外，告訴人亞太公司所有之鋼纜自持鎧裝通訊光纜被剪
      斷後，告訴人亞太公司之客戶端確於案發日即九十二年十
      月二十七日晚上十一時三十四分許發生斷訊，有告訴人亞
      太公司九十二年十月二十七日電腦紀錄暨工作紀錄（參九
      十三年度偵緝字第三四三號偵查卷第４６─５２頁）在卷
      可稽；而被告乙○○駕駛車牌號碼Ｑ九─九四四七號自用
      小客車搭載同案被告甲○○沿新竹市○○路往新安路方向
      行駛之過程，亦經現場設置於新竹市○○路、園區○路○
      ○○路路口之監視錄影設備側錄在案，再觀諸該監視錄影
      設備側錄之內容，被告乙○○駕駛之車牌號碼Ｑ九─九四
      四七號自用小客車係於同日晚上十一時三十六分五十秒許
      已由園區三路右轉新安路；同日晚上十一時三十六分五十
      六秒許該車牌號碼Ｑ九─九四四七號自用小客車暫停新安
      路路邊；同日晚上十一時三十七分三秒許該車牌號碼Ｑ九
      ─九四四七號自用小客車倒退至園區○路○○○路路口；
      同日晚上十一時三十七分二十五秒許該車牌號碼Ｑ九─九
      四四七號自用小客車再右轉新安路往前行駛；同日晚上十
      一時三十九分十八秒許（參九十四年度偵字第八四九號偵
      查卷第２５頁背面檢察官九十四年七月八日現場勘驗訊問
      筆錄，檢察事務官勘驗筆錄誤載為同分五十二秒）一黑衣
      男子由園區三路穿越新安路；同日晚上十一時四十分五十
      九秒許該車牌號碼Ｑ九─九四四七號自用小客車出現在新
      安路往寶山路方向之監視錄影鏡頭右側；同日晚上十一時
      四十一分一秒許該車牌號碼Ｑ九─九四四七號自用小客車
      由新安路左轉園區三路離開等情，亦據檢察官於偵查中指
      揮檢察事務官勘驗屬實，並經本院再次勘驗無訛，有監視
      錄影光碟一片、監視錄影帶翻拍照片二十二幀（參九十三
      年度偵字第二九八九號偵查卷第２４頁背面及本院審理卷
      ）、檢察事務官九十四年一月十一日勘驗筆錄（參九十三
      年度偵緝字第三四三號偵查卷第５４頁）、檢察官九十四
      年七月八日現場勘驗訊問筆錄（參九十四年度偵字第八四
      九號偵查卷第２５頁背面）、本院九十四年十月二十四日
      準備程序筆錄等在卷足稽。據此，參照告訴人亞太公司所
      有之鋼纜自持鎧裝通訊光纜被剪斷後，於案發日即九十二
      年十月二十七日晚上十一時三十四分許即發生斷訊，而同
      案被告甲○○與被告乙○○在新竹市○○路與園區三路口
      被監視錄影設備側錄到之時間則始自同日晚上十一時三十
      六分許，前後相距約二分鐘，再依被告乙○○搭載同案被
      告甲○○行駛之方向及告訴人亞太公司所有之鋼纜自持鎧
      裝通訊光纜被剪斷之順序，告訴人亞太公司所有之鋼纜自
      持鎧裝通訊光纜被剪斷之第一處處所係在新竹市○○路靠
      近高翠路路旁溝渠內，依上開現場圖觀之，此處所距監視
      錄影設備側錄處所即告訴人亞太公司所有之鋼纜自持鎧裝
      通訊光纜被剪斷之第三處處所即所新竹市○○路與園區○
      路口，二者間應僅有數百公尺之隔，參以同案被告甲○○
      自承為宏融公司之下游承包商，應屬鋼纜自持鎧裝通訊光
      纜設備維修之專業人員，且熟悉當地地形，衡情同案被告
      甲○○應能於此短短約二分鐘時間內從容剪斷上開第一、
      二處（即新竹市○○路靠近高翠路路旁及靠近新竹市○○
      路四五二巷路旁溝渠內）處所之鋼纜自持鎧裝通訊光纜無
      疑，況告訴人亞太公司電腦紀錄之時間與監視錄影設備之
      時間，亦可能有些微誤差，此為常見之現象，故二者間相
      距之時間亦可能較二分鐘為久，更足讓同案被告甲○○足
      以從容剪斷上開第一、二處處所之鋼纜自持鎧裝通訊光纜
      。揆諸上開事證，顯然被告乙○○所為之自白，亦應確與
      事實相符，堪足採為不利於被告乙○○之認定。
（五）被告乙○○雖另辯稱案發當天係因同案被告甲○○與其配
      偶吵架後，同案被告甲○○叫伊開車載其外出找其配偶，
      並無固定之目的地，案發時同案被告甲○○在新竹市○區
      ○路、新安路路口下車小便或嘔吐後，伊即與同案被告甲
      ○○去吃宵夜，吃宵夜後伊即返回住處，而同案被告甲○
      ○則向伊借車上台北云云。惟查：
    (1)同案被告甲○○與宏融公司之工程款糾紛確至今迄未清理
      ，已據同案被告甲○○於本院審理時供述明確。據此，同
      案被告甲○○與宏融公司之工程款糾紛縱確係發生在九十
      二年四月間，而距本案案發時已約半年，然雙方既有糾紛
      未清，自難僅因事隔約半年，即認同案被告甲○○絕無報
      復之可能與動機。況酒後衝動行事，亦屬常態，而被告乙
      ○○及同案被告甲○○於偵查中及本院審理時亦均一致供
      稱被告甲○○於案發前有飲酒等情，且證人即易運企業有
      限公司負責人曾志萍亦證稱：「把被告（按指被告乙○○
      ）找來問，他跟我說甲○○喝了酒，一時氣不過，才找被
      告一起去剪電纜」等語（詳如上述），嗣經檢察官訊問被
      告乙○○關於上開證人曾志萍之證述有何意見時，被告乙
      ○○亦表示沒有意見（參九十三年度偵緝字第三四三號偵
      查卷第２７頁檢察官訊問筆錄）。據此，足徵同案被告甲
      ○○非但有本案毀損以資報復之動機，且應係因酒後一時
      衝動，而找被告乙○○共同所為無疑。至同案被告甲○○
      於本院審理時辯稱伊不可能於與宏融公司工程款糾紛半年
      後始剪斷損壞告訴人亞太公司之光纜云云，則不足採信。
    (2)又被告乙○○與同案被告甲○○就究係何因至案發現場、
      同案被告甲○○何因在新竹市○○路與園區三路口下車一
      節，同案被告甲○○於警訊、偵查中及本院審理時乃先後
      供稱：「我是有跟乙○○到交通大學找人，但是車開到途
      中因酒醉，所以叫乙○○載我回家」（參九十三年度偵字
      第二九八九號偵查卷第１３頁背面警訊筆錄）、「他載我
      出去找我老婆，行經該處．．．下車嘔吐及小便」（參九
      十三年度偵緝字第三四三號偵查卷第４０─４１頁訊問筆
      錄）、「．．．我有在那邊出現只是小便．．．我是要回
      家經過該地點，順便小便不是刻意經過該地方．．．（當
      天為何會經過該處？）去新竹觀光夜市吃東西，然後要上
      高速公路回家．．．（當天是否出去找人？）找我老婆，
      去了網咖，然後去吃東西，就回家」（參九十四年度偵字
      第八四九號偵查卷第６─７頁訊問筆錄）、「當時我和我
      太太吵架，乙○○看我心情不好，就開車載我出去兜風，
      案發現場是我們平常施工的地方，當天到案發現場去，看
      看能不能遇到熟人聊聊天，因為該處是園區○○○道，施
      工都是需要在晚上，但是沒有遇到熟人所以就回去了，我
      先前在家就有喝點酒，出去後又去公園路觀光夜市吃羊肉
      爐，再走寶山路轉進園區三路，本來他是要去加油站，但
      是我說我快要吐了，所以我就在園區○路○○○路口下車
      去吐、拉肚子，我是躲在樹後面，吐完就走了，出來時候
      沒有看到乙○○，就隔了一下子，乙○○就從新安路過來
      停在我對面車道，我就過馬路上車，乙○○就開車直走，
      往回走寶山路，我告訴他回頭走新安路轉園區二路，就可
      以上交流道回到我家，他說怎麼走都可以回我家，他說要
      去寶山路買檳榔」（參本院九十五年一月十六日審判筆錄
      ）云云；而被告乙○○則先後供陳：「我．．．載甲○○
      去找他老婆．．．在案發現場停車讓他下車吐．．．到新
      竹繞一繞，後來交大找甲○○老婆的網友詢問．．」（參
      九十三年度偵字第二九八九號偵查卷第４─５頁警訊筆錄
      ）、「當天甲○○要我載他去找他老婆．．．停在那邊，
      下車去吐．．．到案發地點，忽然間他就下去了說要去吐
      」（參九十三年度偵緝字第三四三號偵查卷第２４、２７
      頁訊問筆錄）、「（載甲○○去那邊做何事？）找他太太
      ．．．（要去何處找？）．．．目的地要問甲○○，我只
      負責開車載他．．．甲○○要去的地方沒有固定的地點．
      ．．（案發當時你們是要繼續找下去？）原本要上台北，
      因為他三個小孩都被他太太帶走，但是後來沒有去台北，
      甲○○吐完後，我們去吃消夜，後來開車到我家，之後他
      跟我借車上台北」（參本院九十五年三月二十八日審判筆
      錄）云云，顯然同案被告甲○○所為之供述前後矛盾不一
      ，亦與被告乙○○之供述互為歧異。參以如上所述，案發
      時同案被告甲○○在新竹市○○路與園區三路口下車目的
      若果係因為酒醉欲下車嘔吐及小便，衡情同案被告乙○○
      應僅需在路旁等候即可，何需煞費周章往前行駛再迴轉至
      對向車道等候同案被告甲○○跨越新安路上車？況同案被
      告甲○○亦陳稱依當時行駛方向只需沿新安路行駛至園區
      ○路即可接上高速公路交流道返回苗栗縣後龍鎮住處等情
      ，故被告乙○○更無往前行駛再迴轉至對向車道等候同案
      被告甲○○之理！再參以本案案發後，被告乙○○自警訊
      以迄檢察官傳喚證人張鶴騰、孫鉦傑、賴建岐、曾志萍等
      人與其對質後，始為不利於己及同案被告甲○○之自白，
      已詳如上述，且被告乙○○亦於檢察官傳喚證人張鶴騰、
      孫鉦傑、賴建岐、曾志萍等人與其對質時，始另坦稱同案
      被告甲○○曾告以如將伊供出，就要將其扯進來等情（參
      九十三年度偵緝字第三四三號偵查卷第２８、４３頁訊問
      筆錄），在在均足徵被告乙○○上開所辯各節，亦均非屬
      實，且與常情不符，均不足採信。
（六）綜據上述，事證已臻明確，被告乙○○犯行堪予認定。至
      被告乙○○所辯各節，或非事實，或與常情、經驗法則有
      違，顯係意圖卸責之詞，均不足採信。
二、論罪及科刑之審酌：
（一）所犯罪名：核被告乙○○所為係犯刑法第三百五十四條之
      毀損罪。又被告乙○○與同案被告甲○○共同基於毀損之
      犯意聯絡，雖推由同案被告甲○○接續三次剪斷告訴人亞
      太公司所有之鋼纜自持鎧裝通訊光纜，然係於密切接近時
      地實施，而侵害同一法益，各行為間獨立性極為薄弱，在
      法概念上，應視為數個舉動之接續行為，而論以包括一罪
      之接續犯。
（二）共犯：被告乙○○與同案被告甲○○間就上開犯行有犯意
      聯絡及行為分擔，應論以共同正犯。
（三）量刑：爰審酌本案係導因於同案被告甲○○與告訴人亞太
      公司宏融公司間之工程款糾紛，乃於酒後夥同被告乙○○
      以損壞告訴人亞太公司所有之鋼纜自持鎧裝通訊光纜為報
      復手段，且被告乙○○係分工擔任駕駛接應同案被告甲○
      ○，犯罪情節較同案被告甲○○為輕，犯罪動機、目的、
      手段亦尚單純，然造成告訴人亞太公司之損害非輕，且犯
      罪後雖曾於偵查中坦認犯行，然嗣後又多方飾詞狡辯，未
      見悔意，惟念其前此尚無何不良前科紀錄，有台灣新竹地
      方法院檢察署刑案資料查註紀錄表及臺灣高等法院被告全
      國前案紀錄表在卷可參，素行尚無不良等一切情狀，酌予
      量處如主文所示之刑，並諭知易科罰金之折算標準。至被
      告乙○○與同案被告甲○○共同供毀損犯罪所用之不明利
      器，並未扣案，亦無積極證據足以證明係被告乙○○或同
      案被告甲○○所有，爰不另為沒收之諭知。
三、適用之法律：
（一）刑事訴訟法第二百九十九條第一項前段。
（二）刑法第二十八條、第三百五十四條、第四十一條第一項前
      段。
（三）罰金罰鍰提高標準條例第一條前段、第二條，判決如主文
      。
本案經檢察官黃逸帆到庭執行職務。
中    華    民    國  九十五  年    四    月    七    日
                            臺灣新竹地方法院刑事第三庭
                                審判長法  官  汪  銘  欽
                                      法  官  黃  美  盈
                                      法  官  劉  兆  菊
上正本證明與原本無異。
如不服本判決，應於判決送達後十日內向本院提出上訴狀（應附
繕本），上訴於臺灣高等法院。
                                書 記 官  劉  怡  芳
中    華    民    國  九十五  年    四    月    七    日
附錄本案論罪科刑法條全文
刑法第三百五十四條：
毀棄、損壞前二條以外之他人之物或致令不堪用，足以生損害於
公眾或他人者，處二年以下有期徒刑、拘役或五百元以下罰金。


司法院資訊處製作；財團法人民間司法改革基金會備份。
